臺灣臺北地方法院刑事判決　　　　　　　　　　　　九十三年度交簡上字第二七號
　　上　訴　人　甲○○
　　即　被　告
右列上訴人即被告因公共危險案件，不服本院臺北簡易庭民國九十三年二月二十日九
十三年度北交簡字第二六三號簡易判決（臺灣臺北地方法院檢察署檢察官聲請簡易判
決處刑書案號：九十二年度偵字第二四八六七號），提起上訴，本院管轄之第二審合
議庭判決如左：
    主    文
上訴駁回。
    事    實
一、甲○○於民國九十二年十一月二十九日晚間飲用酒類，明知其已因服用酒類達不
    能安全駕駛動力交通工具之程度，竟仍於同日晚間八時十分許，駕駛動力交通工
    具車牌號碼ＭＤＡ－六二五號重型機車，沿華中橋機車道由臺北縣永和市往臺北
    市萬華區（即南向北）方向行駛，行經該路段０四０號燈桿處，當時天氣晴、夜
    間有照明、視距良好，橋樑柏油道路乾燥、無缺陷及障礙，依其智識、能力，又
    無不能注意之情事，詎甲○○因酒後注意力、反應力、平衡感、穩定性、操控力
    、感知能力均降低，疏未注意超車時應顯示左方向燈並於前車左側保持半公尺以
    上之間隔超過，貿然搖晃蛇行並近距離超越同一車道內、由高浩仁所騎乘、車牌
    號碼ＬＦ七－五二六號（原審誤載為ＬＥ七－五二六號）重型機車，甲○○所乘
    機車把手遂與高浩仁所乘機車把手勾撞，適有羅正方騎乘車牌號碼ＣＪＶ－三九
    八號重型機車近距離尾隨甲○○、高浩仁所乘機車，見狀亦閃煞不及，羅正方所
    乘機車旋撞及甲○○、高浩仁所乘機車，並擦撞左側由陳招好所騎乘、車牌號碼
    ＡＪＥ－四０九號重型機車，甲○○、高浩仁、羅正方、陳招好四人均人車倒地
    受傷，經警據報到場處理並對甲○○進行呼氣酒精濃度檢測，甲○○於同日晚間
    八時四十七分許之呼氣酒精濃度達０‧九七亳克＼公升，因而發覺上情（甲○○
    因過失致高浩仁、羅正方、陳招好受傷部分均未據告訴）。
二、案經臺北市政府警察局萬華分局報請臺灣臺北地方法院檢察署檢察官聲請簡易判
    決處刑。
    理    由
一、上訴人即被告甲○○經合法傳喚，無正當理由未於審判期日到庭，但其於警、偵
    訊及本院調查中對於右揭時、地飲用酒類後，仍駕駛動力交通工具車牌號碼ＭＤ
    Ａ－六二五號重型機車，沿華中橋機車道由南向北方向行駛，行經該路段０四０
    號燈桿處，與同一車道內、由高浩仁所騎乘、車牌號碼ＬＦ七－五二六號重型機
    車發生碰撞，適羅正方騎乘車牌號碼ＣＪＶ－三九八號重型機車近距離尾隨被告
    及高浩仁所乘機車，見狀亦閃煞不及，羅正方所乘機車旋撞及被告與高浩仁所乘
    機車，並擦撞左側由陳招好所騎乘、車牌號碼ＡＪＥ－四０九號重型機車，四人
    均人車倒地受傷，經警據報到場處理並對其進行呼氣酒精濃度檢測，其於同日晚
    間八時四十七分許之呼氣酒精濃度達０‧九七亳克＼公升等情均坦承不諱，惟辯
    稱：當日其所乘機車並未蛇行，本件事故發生乃高浩仁所乘機車把手勾撞其所乘
    機車云云。
二、經查：
（一）被告於九十二年十一月二十九日晚間飲用酒類後，仍於同日晚間八時十分許，
      駕駛動力交通工具車牌號碼ＭＤＡ－六二五號重型機車，沿華中橋機車道由南
      向北方向行駛，行經該路段０四０號燈桿處，貿然搖晃蛇行並近距離超越同一
      車道內、由高浩仁所騎乘、車牌號碼ＬＦ七－五二六號重型機車，被告所乘機
      車把手遂與高浩仁所乘機車把手勾撞，適羅正方騎乘車牌號碼ＣＪＶ－三九八
      號重型機車近距離尾隨被告、高浩仁所乘機車，見狀亦閃煞不及，羅正方所乘
      機車旋撞及被告、高浩仁所乘機車，並擦撞左側由陳招好所騎乘、車牌號碼Ａ
      ＪＥ－四０九號重型機車，被告、高浩仁、羅正方、陳招好四人均人車倒地受
      傷，經警據報到場處理並對被告進行呼氣酒精濃度檢測，被告於同日晚間八時
      四十七分許之呼氣酒精濃度達０‧九七亳克＼公升之事實，除被告當日所駕車
      輛行進中有無搖晃蛇行、近距離超越高浩仁所乘機車致發生碰撞外，業據被告
      於警、偵訊及本院調查中肯認無訛，核與高浩仁、羅正方、陳招好供陳情節及
      臺北市政府警察局萬華分局交通分隊道路交通事故調查報告表、談話紀錄表、
      補充資料表、現場照片、車輛照片、呼氣酒精濃度檢測單、刑法第一百八十五
      條之三案件測試觀察紀錄表、臺北市政府警察局舉發違反道路交通管理事件通
      知單所載相符。其中九十二年十一月二十九日晚間八時十分許之天氣晴，華中
      橋南往北方向機車道上夜間有照明、視距良好，橋樑柏油道路乾燥、無缺陷及
      障礙，依被告之智識、能力，又無不能注意之情事，以及被告於九十二年十一
      月二十九日晚間八時四十七分許之呼氣酒精濃度達０‧九七亳克＼公升，並據
      到場處理之員警觀察、測試後記載、採證明確，有呼氣酒精濃度檢測單、現場
      照片可考。
（二）被告雖否認當日其所駕車輛行進中有搖晃蛇行、近距離超車致勾撞高浩仁所乘
      機車把手等情，然被告所乘機車當日確有搖晃蛇行、近距離超越高浩仁所乘機
      車，致勾撞高浩仁所乘機車把手等節，已經高浩仁、羅正方、陳招好指訴纂詳
      ，核與臺北市政府警察局萬華分局交通分隊道路交通事故調查報告表、談話紀
      錄表、補充資料表、車輛照片所載一致，前已述及，高浩仁、羅正方、陳招好
      與被告均素不相識、無任何宿怨仇隙，相互間亦無任何故舊交誼，衡情應無旋
      即相互勾串以羅織誣陷被告或迴護他人之可能或必要，是被告當日所乘機車確
      有搖晃蛇行、近距離超越高浩仁所乘機車情事，應堪認定。
（三）按刑法第一百八十五條之三規定所謂「不能安全駕駛」，係抽象危險犯，並不
      以發生具體危險為必要，對於呼氣酒精濃度已達每公升０．五五毫克（０．五
      五亳克＼公升）以上，肇事率為一般正常人之十倍，認為已達不能安全駕車之
      標準，此業經法務部八十八年五月十八日以法八八檢字第００一六六九號函告
      週知，應為絕對不能安全駕駛動力交通工具；而就醫學文獻所知，酒精對人體
      造成之影響，於呼氣時酒精濃度達每公升０‧二五毫克（約合體內血液中酒精
      濃度五０亳克＼公升或百分之零點零五）即會輕度中毒，造成輕度協調功能降
      低，呼氣酒精濃度達每公升０‧五毫克時（約合體內血液中酒精濃度一００亳
      克＼公升或百分之零點一）屬輕到中度中毒症狀，出現反應較慢、感覺減低、
      影響駕駛之狀況，又飲酒後一小時許，其體內血液酒精濃度可達最高，飲酒一
      小時後其體內之酒精濃度隨即消減，此亦分別有行政院國軍退除役官兵輔導委
      員會臺北榮民總醫院八十八年八月五日（八八）北總內字第二六八六八號函、
      八十八年十月二十六日（八八）院賓文廉字第一三四０七號臺灣高等法院函附
      台北醫學院附設醫院精神科主任蔡尚穎「酒精對人體生理與行為之影響」一文
      可據。本件被告於九十二年十一月二十九日晚間飲用酒類達呼氣酒精濃度０‧
      九七毫克＼公升程度，竟仍於同日晚間八時十分許，駕駛動力交通工具車牌號
      碼ＭＤＡ－六二五號重型機車沿華中橋機車道由南向北方向行駛，行經該路段
      ０四０號燈桿處，當時天氣晴、夜間有照明、視距良好，橋樑柏油道路乾燥、
      無缺陷及障礙，依其智識、能力，又無不能注意之情事，詎被告竟貿然搖晃蛇
      行並近距離超越同一車道內、由高浩仁所騎乘、車牌號碼ＬＦ七－五二六號重
      型機車，被告所乘機車把手遂與高浩仁所乘機車把手勾撞，適有羅正方騎乘車
      牌號碼ＣＪＶ－三九八號重型機車近距離尾隨被告、高浩仁所乘機車，見狀亦
      閃煞不及，羅正方所乘機車旋撞及被告、高浩仁所乘機車，並擦撞左側由陳招
      好所騎乘、車牌號碼ＡＪＥ－四０九號重型機車，被告、高浩仁、羅正方、陳
      招好四人均人車倒地受傷，業如前述，被告之呼氣酒精濃度已逾０．五五亳克
      ＼公升，且顯已因飲用酒類致酒後注意力、反應力、平衡感、穩定性、操控力
      、感知能力均降低，應認已達不能安全駕駛動力交通工具之標準。
（四）綜上所述，本件事證已臻明確，被告犯行洵堪認定，應依法論科。
三、核被告所為，係犯刑法第一百八十五條之三服用酒類不能安全駕駛動力交通工具
    而駕駛罪。原審認被告罪證明確，參酌被告並無前科、素行良好、查獲時呼氣酒
    精濃度高達０‧九七亳克＼公升，且已因酒後駕車肇事致人受傷等節，依刑事訴
    訟法第四百四十九條第一項前段、第四百五十四條第二項，刑法第一百八十五條
    之三、第四十二條第二項，罰金罰鍰提高標準條例第二條予以論科，科處罰金三
    萬元，並諭知如易服勞役之折算標準，其認事用法均無不合，量刑亦甚妥適，被
    告上訴空言爭執量刑過重，尚非有據，應予駁回。
四、本件被告經合法傳喚，無正當之理由不到庭，爰不待其陳述逕行判決。
據上論斷，應依刑事訴訟法第四百五十五之一條第三項、第三百六十八條、第三百七
十一條，判決如主文。
本案經檢察官林良蓉到庭執行職務。
中　　　華　　　民　　　國　　九十三　　年　　　八　　　月　　二十六　　日
                              臺灣臺北地方法院交通法庭
                                      審判長法  官  洪  文  慧
                                            法  官  鄧  德  倩
                                            法  官  陳  婷  玉
右正本證明與原本無異。
不得上訴。
                                            書記官  江  虹  儀
中　　　華　　　民　　　國　　九十三　　年　　　八　　　月　　二十六　　日
